臺灣士林地方法院刑事判決
110年度交易字第156號
公  訴  人  臺灣士林地方檢察署檢察官
被      告  張德發




上列被告因過失傷害案件，經檢察官提起公訴（110年度偵字第1
1273號），本院判決如下：
    主  文
張德發犯過失傷害罪，處拘役伍拾日，如易科罰金，以新臺幣壹
仟元折算壹日。
    事  實
一、張德發於民國110年1月30日9時30分許，駕駛車牌號碼000-00
    00號營業小客車，沿臺北市內湖區內湖路1段第1車道由東往
    西方向行駛，行經該路段與基湖路1段路口處，本應注意汽車
    行駛至交岔路口，其行進、轉彎，應遵守燈光號誌之指示行
    駛，而依當時天氣晴、有日間自然光線、柏油路面乾燥無缺
    陷、無障礙物、視距良好等情形，並無不能注意之情事，竟
    疏未注意，未待左轉燈號亮起即不依號誌指示左轉，適有林
    恩瑀騎乘車牌號碼000-0000重型機車，亦沿同路段對向超速
    行駛至上開路口，見張德發車輛左轉已閃避不及，致二車發
    生碰撞，林恩瑀人車倒地，受有頭部外傷併蛛網膜下腔出血
    、上頷骨與下頷骨骨折、右側橈骨與尺骨骨折、左側股骨、
    脛骨與腓骨骨折、顏面撕裂傷等傷害。張德發於肇事後，在
    有偵查犯罪職務之警員到場處理時，向據報前來尚不知何人
    犯罪之員警王奕琁自首承認肇事，接受裁判。
二、案經林恩瑀訴由臺北市政府警察局內湖分局報告臺灣士林地
    方檢察署檢察官偵查起訴。
    理  由
一、本判決所引用被告張德發以外之人於審判外之陳述，雖屬傳
    聞證據，然被告於本院審理時表示同意作為證據（見本院卷
    第30頁），本院審酌上開證據資料作成時之情況，尚無違法
    不當及證明力明顯過低之瑕疵，亦認為以之作為證據應屬適
    當，爰依刑事訴訟法第159條之5第1項規定，認有證據能力
    。
二、訊據被告固不否認駕車與告訴人林恩瑀發生碰撞，使林恩瑀
    受有如事實欄所示傷勢等情，惟矢口否認有何過失傷害犯行
    ，辯稱：案發當時，對方行向已經變紅燈時我還沒有起動，
    我動的時候，左轉燈已經亮起，我開了40幾年的車，案發當
    時確實有照號誌在開車云云。經查：
（一）上開事實，業據告訴人在警詢（見臺灣士林地方檢察署11
      0年度偵字第11273號卷，下稱偵卷，第13至15頁）、偵查
      （見偵卷第107至109頁）中指訴歷歷，且有臺北市政府警
      察局內湖分局道路交通事故現場圖、補充資料表、談話紀
      錄表、調查報告表（一）、（二）、監視器光碟暨錄影畫
      面翻拍照片、現場及車損照片（見偵卷第35至42、51至61
      頁）、告訴人之三軍總醫院附設民眾診療處110年2月19日
      、同年3月5日、同年3月16日診斷證明書（見偵卷第95至9
      9頁）等資料在卷可稽，首堪認定。
（二）被告雖以前開情詞置辯，然汽車行駛至交岔路口，其行進
      、轉彎應遵守燈光號誌，道路交通安全規則第102條第1項
      第1款定有明文。本院勘驗現場監視器錄影畫面，可見：［
      09：30：56］號誌時相轉為紅燈時，被告車輛行駛至路口
      處第1 車道範圍，後被告車輛並持續行駛，至［09：30：5
      7］時車身完全進入路口處對向車道範圍；［09：30：58］號
      誌時相為紅燈及左轉綠燈，被告車輛進入路口處第3 車道
      範圍；後於［09：30：59］即將消失於畫面時，被告車輛車
      尾有1黑色碎片濺出等情（見本院卷第38頁及第45至47頁
      錄影畫面截圖），是被告在紅燈狀態即已開始起行左轉，
      待其起行後2秒，其行向方有「左轉綠燈」之號誌亮起，
      斯時被告車輛早已進入對向直行車道，以當時天氣晴、有
      日間自然光線、柏油路面乾燥無缺陷、無障礙物、視距良
      好等情形（見前開道路交通事故調查報告表（一）之記載
      ），應無不能注意之情事，被告卻疏未注意號誌，進而肇
      致本案事故發生，是被告顯有未遵守燈光號誌行駛之過失
      ，臺北市車輛行車事故鑑定會110年4月23日鑑定意見書，
      亦同此意見（見偵卷第89至91頁）；被告前開空言所辯，
      無非臨訟卸責之詞，不足採信。縱告訴人同有超速行駛之
      與有過失（見前開鑑定意見書及告訴人於本院審理時之陳
      述，偵卷第89至91頁、本院卷第35頁），亦難解被告本案
      過失之責。
（三）基上，告訴人確因被告前開過失駕駛行為肇生事故而受有
      事實欄所載之傷害，本案事證明確，被告犯行堪以認定，
      應予依法論罪科刑。
三、核被告所為，係犯刑法第284條前段過失傷害罪。被告肇事
    後，於職司偵查犯罪機關人員尚未發覺其過失傷害犯行前，
    即向到場處理之臺北市政府警察局內湖分局內湖分隊員警王
    奕琁自承為肇事者，有臺北市政府警察局道路交通事故肇事
    人自首情形紀錄表存卷可考（見偵卷第45頁），符合自首要
    件，爰依刑法第62條前段規定減輕其刑。本案爰以行為人之
    責任為基礎，審酌被告駕駛動力交通工具參與道路交通，本
    應小心謹慎以維自身及其他用路人之安全，竟未依左轉號誌
    行駛，即搶快貿然左轉，致生本案車禍事故，使告訴人受有
    如事實欄所載之傷害，所為實屬不該；犯後始終矢口否認犯
    行，飾詞狡辯，難認有悔意；再考量被告雖無前科紀錄，然
    其於106年間曾因業務過失傷害案件經檢察官起訴，被告自
    承該案其賠償新臺幣8,000元，嗣經臺灣臺北地方法院以106
    年度審交易字第334號為不受理判決（見臺灣高等法院被告
    前案紀錄表、本院卷第34頁），堪認其素有漠視其他用路人
    交通安全之心態；另參酌被告於本案之過失程度，及雙方因
    為對賠償金額認知差距過大，致未能達成和解等情（見本院
    110年度審交易字第624號卷第25頁）；暨衡以被告於本院審
    理時自承之智識程度、家庭、生活、經濟狀況等一切情狀（
    見本院卷第34至35頁），量處如主文所示之刑，並諭知易科
    罰金之折算標準。
據上論斷，應依刑事訴訟法第299條第1項前段，刑法第284條前
段、第62條前段、第41條第1項前段，刑法施行法第1條之1第1 
項，判決如主文。　　
本案經檢察官白忠志提起公訴，檢察官薛雯文到庭執行職務。
中　　華　　民　　國　　111 　年　　1 　　月　　19　　日
                  刑事第八庭法  官  張毓軒
以上正本證明與原本無異。
如不服本判決應於收受判決後20日內向本院提出上訴書狀，並應
敘述具體理由；其未敘述上訴之理由者，應於上訴期間屆滿後20
日內向本院補提理由書（均須按他造當事人之人數附繕本），切
勿逕送上級法院。因疫情而遲誤不變期間，得向法院聲請回復原
狀。
                            書記官  方怡雯
中　　華　　民　　國　　111 　年　　1 　　月　　19　　日

附錄本案論罪科刑法條：
中華民國刑法第284條
因過失傷害人者，處1年以下有期徒刑、拘役或10萬元以下罰金
；致重傷者，處3年以下有期徒刑、拘役或30萬元以下罰金。